【裁判字號】    98,交聲,448
【裁判日期】    980908
【裁判案由】    交管條例聲異
【裁判全文】
臺灣板橋地方法院交通事件裁定         98年度交聲字第448號
原處分機關  交通部公路總局臺北區監理所
受處分人即
異  議  人  甲○○
上列受處分人即異議人因不服交通部公路總局臺北區監理所於民
國97年12月26日所為北監營裁字第40-C00000000號違反道路交通
管理事件裁決書所為處分，經聲明異議，本院裁定如下：
    主  文
異議駁回。
    理  由
一、原處分意旨略以：受處分人即異議人甲○○駕駛車牌號碼MQ
    -841號營業小客車，於民國97年10月19日18時40分許，行經
    臺北縣板橋市○○路○ 段、板新路路口，經臺北縣政府警察
    局海山分局舉發「行經有燈光號誌管制之交岔路口闖紅燈」
    之違規，爰依道路交通管理處罰條例第53條第1 項、第63條
    第1 項第3 款之規定處罰鍰新台幣（下同）2,700 元並記違
    規點數3 點。
二、異議意旨略以：伊於上開時間、地點駕駛車牌號碼MQ-841號
    營業小客貨車，沿臺北縣板橋市○○路往板橋、新莊方向，
    欲左轉至板新路口時，民生路上燈號顯示為紅燈，但板新路
    口左方另一號誌燈燈顯示為綠燈，伊之違規事實應屬道路交
    通管理處罰條例第48條第1 項第2 款「汽車駕駛人轉彎時，
    不依標誌、標線、號誌指示」，故不服原處分，聲明異議，
    請求撤銷原處分云云。
三、按汽車駕駛人，行經有燈光號誌管制之交岔路口闖紅燈者，
    處新臺幣1,800 元以上5,400 元以下罰鍰，並記違規點數3
    點，道路交通管理處罰條例第53條第1 項、第63條第1 項第
    3 款分別定有明文。
四、本案查獲情形，業經證人即臺北縣政府警察局海山分局海山
    派出所員警乙○○於本院中結證稱：伊於97年10月19日下午
    6 時40分許，於臺北縣板橋市○○路、板新路口執行定點交
    通整理勤務，民生路與板新路係平行道路，因為該路口有大
    樓，而機車要兩段式左轉，所以在路口黃線網區域有一個號
    誌燈，是用以指示機車行駛的，當時伊站在板新路上，異議
    人開車從民生路要左轉往板新路（往新莊、板橋）方向行駛
    ，該路口之號誌燈為4 時向，第1 個時向是民生路、板新路
    為綠燈，其次是民生路往新莊方向為綠燈可直行、左轉，再
    其次方為民生路、板新路是紅燈，黃網區域綠燈讓機車二段
    式左轉，最後為板新路往中和方向是綠燈可直行、左轉。異
    議人係沿民生路往板新路（往板橋）方向行駛，行經該處時
    ，民生路往板新路、新莊方向皆係紅燈，僅黃線網區域係綠
    燈，供機車二段式左轉等語（本院卷第26頁反面、第27頁）
    ，並有臺北縣政府警察局北縣警交字第C0000000 0號舉發違
    反道路交通管理事件通知單影本、證人乙○○當庭所繪現場
    圖各1 紙及現場照片7 幀在卷可參，衡以證人為執勤警員，
    僅係於執行勤務適時發現異議人有上開情形而逕行舉發，其
    與異議人素不相識，復無怨隙，應無甘冒觸犯偽證之罪責，
    故意構詞誣陷異議人之必要，且異議人亦不否認其駕車行經
    系爭路口，民生路上燈號顯示為紅燈，僅黃網區域之號誌燈
    為綠燈，故堪信證人乙○○上開證詞為真實可採，顯見異議
    人行經上開路口時，民生路上號誌燈顯示為紅燈，自不得左
    轉或直行，異議人仍左轉至板新路，其確有闖紅燈之違規情
    事，應堪認定。至上開路口之黃網區域之號誌燈固為綠燈，
    然上開號誌燈旁設有機車兩段左轉號誌，此有現場照片乙幀
    在卷可參（本院卷第35頁上方），顯然一般駕車者能據以分
    辨該號誌係用以指示於系爭路段左轉之機車，而非用以指示
    系爭路口左轉車輛，異議人自不得藉詞認得依上揭號誌顯示
    為綠燈逕予左轉，而主張非屬闖紅燈違規，附此敘明。
五、綜上所述，異議人甲○○於前述時間、地點，駕駛營業小客
    車，有闖紅燈之交通違規事實已臻明確，原處分機關依道路
    交通管理處罰條例第53條第1 項、第63條第1 項第3 款之規
    定，裁處異議人罰鍰2,700 元並記違規點數3 點，核無不當
    ，異議人之異議為無理由，自應駁回。
據上論斷，應依道路交通案件處理辦法第19條，裁定如主文。
中    華    民    國    98    年    9     月    8     日
                        交通法庭法  官  俞秀美
上列正本證明與原本無異。
如不服本裁定，應於裁定送達後五日內敘明抗告理由，向本院提
出抗告狀。
                                書記官  謝怡貞
中    華    民    國    98    年    9     月    8     日


司法院資訊處製作；財團法人民間司法改革基金會備份。
